臺灣桃園地方法院刑事裁定
111年度聲字第1646號
聲  請  人
即  被  告  莊英巡



上列聲請人即被告因竊盜案件（本院111年度易字第498號），不
服本院受命法官於民國111年5月27日所為之羈押處分，聲請撤銷
或變更，本院裁定如下：
    主  文
聲請駁回。
    理  由
一、聲請意旨略以：聲請人即被告莊英巡（下稱被告）自民國10
    5年10月間出監後即改過自新、盡心工作及照顧家人，至今
    不曾犯案，本件2次加重竊盜犯行皆係因友人慫恿而為，並
    非有意為之，為此被告深感悔悟，而無反覆實施加重竊盜之
    虞，且被告尚有老母及幼子需照顧，爰請求撤銷原羈押處分
    ，或以具保、限制住居等處分替代之等語。
二、按對於受命法官所為關於羈押之處分有不服者，受處分人得
    聲請所屬法院撤銷或變更之；得為撤銷或變更之聲請而誤為
    抗告者，視為已有聲請，刑事訴訟法第416條第1項第1款、
    第418條第2項後段分有明文。次按受聲請之法院認為聲請撤
    銷或變更無理由者，應以裁定駁回之，此觀刑事訴訟法第41
    6條第4項準用同法第412條之規定自明。查本件羈押處分係
    由本院111年度易字第498號案件受命法官於案件繫屬於法院
    時，經訊問後所為，核屬受命法官所為之羈押處分，應以向
    受命法官所屬法院聲請撤銷或變更（即準抗告）為其救濟方
    法；而被告雖以「刑事抗告狀」表明抗告之旨，然究其真意
    ，顯係對上開受命法官所為之羈押處分聲明不服，揆諸首揭
    規定，應視為已有撤銷或變更原處分之聲請，合先敘明。
三、經查：
㈠被告因竊盜案件，經臺灣桃園地方檢察署（下稱桃園地檢署）
  檢察官以111年度偵字第15634、15635、19044號提起公訴，現
  由本院以111年度易字第498號案件審理中，受命法官於111年5
  月27日訊問後，認其涉犯刑法第321條第1項第3款、第4款加重
  竊盜罪之犯罪嫌疑重大，且有事實足認有反覆實行同一犯罪之
  虞，有羈押之原因及必要性，而諭知自111年5月27日起予以羈
  押等情，業經本院職權調取111年度易字第498號刑事卷宗核閱
  無訛。
㈡又被告前因違反毒品危害防制條例案件，經本院以105年度壢簡
  字第23號判決判處有期徒刑4月確定，於105年10月7日執行完
  畢後，復於①108年11月23日犯竊盜罪，經本院以109年度壢簡
  字第144號判決判處罰金新臺幣5,000元確定；②110年4月13日
  犯竊盜罪，經本院以110年度壢簡字第1581號判決判處拘役35
  日確定；③110年7月22日至110年9月8日間，與莊英勝共同犯7
  次加重竊盜罪、1次加重竊盜未遂罪，經桃園地檢署檢察官以1
  10年度偵字第31584、32601、41478號提起公訴，現由本院以1
  11年度易字第18號案件審理中等節，有上開判決書、起訴書及
  臺灣高等法院被告前案紀錄表足考，可見被告自108年起至今
  ，已有高達10次因竊盜、加重竊盜犯行經檢警機關查獲或經法
  院論罪科刑之紀錄，堪認其不僅非偶然失慮誤觸法網，更有長
  時間反覆實行同一犯罪之事實，再犯此類財產犯罪之風險甚高
  ，確有刑事訴訟法第101條之1第1項第5款所定羈押之原因，且
  此羈押原因無從以命具保、限制住居等侵害較小之手段替代，
  誠有羈押之必要。
四、被告雖以其自105年間出監後至今未曾犯案為由，辯稱其無
    反覆實行加重竊盜之虞等語，然被告有上揭竊盜、加重竊盜
    案件之前案紀錄，既經論列如上，則其泛以前詞指摘原處分
    不當，殊與客觀事證相悖，要無可採。至被告固另稱其有年
    邁母親、2名幼子需其照顧等語，惟此部分事由，於認定其
    有無羈押原因及必要性所審認之要件尚無所涉，併此指明。
五、綜上所述，本院審酌上情，認原受命法官於訊問後，認被告
    犯罪嫌疑重大，且有再犯加重竊盜罪之虞，並有羈押之必要
    ，而為原羈押之處分，核無違法、不當或逾越比例原則之處
    。被告徒執前詞聲請撤銷或變更原羈押之處分，為無理由，
    應予駁回。
六、依刑事訴訟法第416條第4項、第412條，裁定如主文。
中　　華　　民　　國　　111 　年　　6 　　月　　13　　日
                  刑事第十五庭　審判長法　官　林龍輝
                                      法  官  林岷奭
                                      法  官  郭于嘉
以上正本證明與原本無異。
不得抗告。
        　　　　　　　　　　　　　　　書記官　蔡得憲　　
中　　華　　民　　國　　111 　年　　6 　　月　　13　　日